<?xml version='1.0' encoding='utf-8'?>
<verb default="ramhraigh" disambig="">
  <verbalNoun default="ramhrú" />
  <verbalAdjective default="ramhraithe" />
  <tenseForm default="ramhraigh" tense="Past" dependency="Indep" person="Base" />
  <tenseForm default="ramhraíomar" tense="Past" dependency="Indep" person="Pl1" />
  <tenseForm default="ramhraíodar" tense="Past" dependency="Indep" person="Pl3" />
  <tenseForm default="ramhraíodh" tense="Past" dependency="Indep" person="Auto" />
  <tenseForm default="ramhraigh" tense="Past" dependency="Dep" person="Base" />
  <tenseForm default="ramhraíomar" tense="Past" dependency="Dep" person="Pl1" />
  <tenseForm default="ramhraíodar" tense="Past" dependency="Dep" person="Pl3" />
  <tenseForm default="ramhraíodh" tense="Past" dependency="Dep" person="Auto" />
  <tenseForm default="ramhraíodh" tense="PastCont" dependency="Indep" person="Base" />
  <tenseForm default="ramhraínn" tense="PastCont" dependency="Indep" person="Sg1" />
  <tenseForm default="ramhraíteá" tense="PastCont" dependency="Indep" person="Sg2" />
  <tenseForm default="ramhraímis" tense="PastCont" dependency="Indep" person="Pl1" />
  <tenseForm default="ramhraídís" tense="PastCont" dependency="Indep" person="Pl3" />
  <tenseForm default="ramhraítí" tense="PastCont" dependency="Indep" person="Auto" />
  <tenseForm default="ramhraíodh" tense="PastCont" dependency="Dep" person="Base" />
  <tenseForm default="ramhraínn" tense="PastCont" dependency="Dep" person="Sg1" />
  <tenseForm default="ramhraíteá" tense="PastCont" dependency="Dep" person="Sg2" />
  <tenseForm default="ramhraímis" tense="PastCont" dependency="Dep" person="Pl1" />
  <tenseForm default="ramhraídís" tense="PastCont" dependency="Dep" person="Pl3" />
  <tenseForm default="ramhraítí" tense="PastCont" dependency="Dep" person="Auto" />
  <tenseForm default="ramhraíonn" tense="PresCont" dependency="Indep" person="Base" />
  <tenseForm default="ramhraím" tense="PresCont" dependency="Indep" person="Sg1" />
  <tenseForm default="ramhraímid" tense="PresCont" dependency="Indep" person="Pl1" />
  <tenseForm default="ramhraítear" tense="PresCont" dependency="Indep" person="Auto" />
  <tenseForm default="ramhraíonn" tense="PresCont" dependency="Dep" person="Base" />
  <tenseForm default="ramhraím" tense="PresCont" dependency="Dep" person="Sg1" />
  <tenseForm default="ramhraímid" tense="PresCont" dependency="Dep" person="Pl1" />
  <tenseForm default="ramhraítear" tense="PresCont" dependency="Dep" person="Auto" />
  <tenseForm default="ramhróidh" tense="Fut" dependency="Indep" person="Base" />
  <tenseForm default="ramhróimid" tense="Fut" dependency="Indep" person="Pl1" />
  <tenseForm default="ramhrófar" tense="Fut" dependency="Indep" person="Auto" />
  <tenseForm default="ramhróidh" tense="Fut" dependency="Dep" person="Base" />
  <tenseForm default="ramhróimid" tense="Fut" dependency="Dep" person="Pl1" />
  <tenseForm default="ramhrófar" tense="Fut" dependency="Dep" person="Auto" />
  <tenseForm default="ramhródh" tense="Cond" dependency="Indep" person="Base" />
  <tenseForm default="ramhróinn" tense="Cond" dependency="Indep" person="Sg1" />
  <tenseForm default="ramhrófá" tense="Cond" dependency="Indep" person="Sg2" />
  <tenseForm default="ramhróimis" tense="Cond" dependency="Indep" person="Pl1" />
  <tenseForm default="ramhróidís" tense="Cond" dependency="Indep" person="Pl3" />
  <tenseForm default="ramhrófaí" tense="Cond" dependency="Indep" person="Auto" />
  <tenseForm default="ramhródh" tense="Cond" dependency="Dep" person="Base" />
  <tenseForm default="ramhróinn" tense="Cond" dependency="Dep" person="Sg1" />
  <tenseForm default="ramhrófá" tense="Cond" dependency="Dep" person="Sg2" />
  <tenseForm default="ramhróimis" tense="Cond" dependency="Dep" person="Pl1" />
  <tenseForm default="ramhróidís" tense="Cond" dependency="Dep" person="Pl3" />
  <tenseForm default="ramhrófaí" tense="Cond" dependency="Dep" person="Auto" />
  <moodForm default="ramhraíodh" mood="Imper" person="Base" />
  <moodForm default="ramhraím" mood="Imper" person="Sg1" />
  <moodForm default="ramhraigh" mood="Imper" person="Sg2" />
  <moodForm default="ramhraímis" mood="Imper" person="Pl1" />
  <moodForm default="ramhraígí" mood="Imper" person="Pl2" />
  <moodForm default="ramhraídís" mood="Imper" person="Pl3" />
  <moodForm default="ramhraítear" mood="Imper" person="Auto" />
  <moodForm default="ramhraí" mood="Subj" person="Base" />
  <moodForm default="ramhraímid" mood="Subj" person="Pl1" />
  <moodForm default="ramhraítear" mood="Subj" person="Auto" />
</verb>
